臺灣臺南地方法院刑事判決
111年度訴字第42號
公  訴  人  臺灣臺南地方檢察署檢察官
被      告  周庭鈺


上列被告因詐欺案件，經檢察官提起公訴（110年度偵字第21184
號），本院判決如下：
    主  文
周庭鈺以網際網路對公眾散布而犯詐欺取財罪，共參罪，各處有
期徒刑陸月，應執行有期徒刑玖月。未扣案之犯罪所得新臺幣壹
萬玖仟伍佰元沒收，於全部或一部不能沒收或不宜執行沒收時，
追徵其價額。
    事實及理由
壹、程序部分：
    本件係經被告周庭鈺於準備程序均為有罪之表示，而經本院
    裁定以簡式審判程序加以審理，依刑事訴訟法第273條之2、
    第159條第2項之規定，不適用傳聞法則有關限制證據能力之
    相關規定。
貳、實體部份：
一、本件犯罪事實及證據，除就附件起訴書證據部分補充「被告
    於審理中之自白」外，其餘均引用起訴書之記載。
二、論罪科刑部分：
　㈠核被告三次所為，均犯刑法第339條之4第1項第3款之以網際
    網路對公眾散布而犯詐欺取財罪。上開犯行，犯意各別、行
    為互異，應分論併罰之。
  ㈡又刑之量定，為求個案裁判之妥當性，法律固賦予法院裁量
    權，但此項裁量權之行使，除應依刑法第57條規定，審酌行
    為人及其行為等一切情狀，為整體之評價，並應顧及比例原
    則與平等原則，使罪刑均衡，輕重得宜，以契合社會之法律
    感情。又刑法第59條規定犯罪之情狀可憫恕者，得酌量減輕
    其刑，其所謂「犯罪之情狀」，與同法第57條規定科刑時應
    審酌之一切情狀，並非有截然不同之領域，於裁判上酌減其
    刑時，應就犯罪一切情狀（包括第57條所列舉之10款事項）
    ，予以全盤考量，審酌其犯罪有無可憫恕之事由（即有無特
    殊之原因與環境，在客觀上足以引起一般同情，以及宣告法
    定低度刑，是否猶嫌過重等等），以為判斷（最高法院95年
    度臺上字第6157號判決意旨參照）。刑法第339條之4第1項
    第3款之以網際網路對公眾散布而犯詐欺取財罪，其法定刑
    係1年以上7年以下有期徒刑，然同為以網際網路對公眾散布
    而犯詐欺取財罪者，其原因動機不一，犯罪情節亦未必盡同
    ，造成危害社會之程度自屬有異，法律科處此類犯罪，所設
    之法定最低本刑卻屬相同，且縱量處最低法定刑，仍無從依
    法易科罰金或易服社會勞動，不可謂不重。被告以網際網路
    對公眾散布而犯詐欺取財，所為固應非難，然三次詐欺金額
    為6千元至7千元，金額非高而造成損害程度並非鉅大，亦非
    屬詐欺犯罪集團之犯罪，且先前無犯罪前科，有臺灣高等法
    院被告前案紀錄表1份可憑，並非屢為犯罪而素行欠佳之徒
    ，且於審理中坦承犯行認錯，考量被告之犯罪情節與其所犯
    法定刑相較，實有「情輕法重」之憾，另參照司法院大法官
    會議釋字第263號解釋之意旨，並依被告客觀之犯行與主觀
    之惡性二者加以考量，認客觀上足以引起社會上一般人之同
    情，顯有堪資憫恕之處，因而認縱處以法定最低刑度猶嫌過
    重，爰依刑法第59條之規定，均酌量減輕其刑。
　㈢爰審酌被告貪圖不法利益，透過網際網路對公眾散布不實買
    賣訊息而據以詐得金錢，破壞交易秩序並使告訴人范雪華、
    羅仕閎、丁裕峰受財產上之損害，然念及被告係一時之貪念
    而為犯行，犯後尚知坦承犯行認錯，未無端浪費司法資源，
    且先前無犯罪前科，素行並非不良，又被告雖與告訴人三人
    達成如附表編號1所示之調解，惟經本院多次電話查詢及審
    理，仍未履行調解內容（詳如附表所示），並未對告訴人三
    人為實質補償，難認有積極彌補過錯之誠意，復兼衡被告自
    述其係高職休學、無子女、從事牙科助理而須扶養60歲之祖
    母之智識程度及家庭經濟狀況等一切情狀，量處如主文所示
    之刑，並定其應執行刑。被告實行本件犯行而共計詐得之新
    臺幣19,500元，係未扣案之犯罪所得，應依刑法第38條之1
    第1項前段、第3項規定宣告沒收，且於全部或一部不能沒收
    或不宜執行沒收時，追徵其價額。
據上論斷，應依刑事訴訟法第273條之1第1項、第299條第1項前
段，刑法第339條之4第1項第3款、第59條、第51條第5款、第38
條之1第1項前段、第3項，判決如主文。
本案經檢察官洪欣昇到庭執行職務。 
中　　華　　民　　國　　111 　年　　5 　　月　　20　　日
　　　　　　　　　刑事第十三庭  法　官　陳威龍
以上正本證明與原本無異。
如不服本判決應於收受本判決後20日內向本院提出上訴書狀，並
應敘述具體理由。其未敘述上訴理由者，應於上訴期間屆滿後20
日內向本院補提理由書狀（均須按他造當事人之人數附繕本）「
切勿逕送上級法院」。 
　　　　　　　　　　　　　　　　書記官  楊琄琄
中　　華　　民　　國　　111 　年　　5 　　月　　20　　日
附錄論罪科刑法條：
刑法第339條之4第1項第3款：
犯第339條詐欺罪而有下列情形之一者，處1年以上7年以下有期
徒刑，得併科1百萬元以下罰金：
三、以廣播電視、電子通訊、網際網路或其他媒體等傳播工具，
    對公眾散布而犯之。
　　
附表：被告調解及履行狀況：
編號 內容 出處 1 111年2月10日之111年度南司刑移調字第84號調解筆錄：被告願於111年3月15日前（含當日）分別給付告訴人范雪華新臺幣（下同）1萬元、給付告訴人羅仕閎1萬元、給付告訴人丁裕峰6千元。 審卷第43、44頁 2 本院111年3月18日公務電話紀錄：告訴人丁裕峰稱被告未給付。 審卷第49頁 3 本院111年3月21日公務電話紀錄：告訴人羅仕閎稱被告未給付。 審卷第53頁 4 本院111年3月25日公務電話紀錄：告訴人丁裕峰稱被告未給付。 審卷第55頁 5 111年4月14日準備程序及審理：被告表示將於111年5月16日各給付5千元予告訴人范雪華、羅仕閎及同日給付3千元予丁裕峰，111年6月16日各給付5千元予告訴人范雪華、羅仕閎及同日給付3千元予丁裕峰。 審卷第69、81頁 6 111年4月14日公務電話紀錄：告訴人三人接受編號5所示給付方案。 審卷第83頁 7 本院111年5月17日公務電話紀錄： ①告訴人羅仕閎、丁裕峰稱被告仍未給付分文。 ②二次向被告查詢有無履行給付，進入語音信箱而未獲回應。 審卷第95、96頁 
【附件】
臺灣臺南地方檢察署檢察官起訴書
                                    110年度偵字第21184號
　　被　　　告　周庭鈺　男　22歲（民國00年0月00日生）
　　　　　　　　　　　　住臺南市○○區○○街00○0號
　　　　　　　　　　　　國民身分證統一編號：Z000000000號
上列被告因詐欺案件，業經偵查終結，認應提起公訴，茲將犯罪
事實及證據並所犯法條分敘如下：
　　　　犯罪事實
一、周庭鈺明知並無二手掌上型遊戲機「SWITCH」（下稱本件遊
    戲機）可供販售，竟意圖為自己不法之所有，基於以網際網
    路對公眾散布而詐欺取財罪之犯意，先於民國110年8月11日
    前某時，在臺南地區某處，以網際網路登入蝦皮拍賣網站，
    以帳號「@qjdbodiw」名義，刊登販售本件遊戲機之不實訊
    息。
二、嗣：
  ㈠范雪華於110年8月11日14時29分許，見上開訊息，陷於錯誤
    ，乃向周庭鈺表示欲以新臺幣（下同）6,500元購買；復於
    同日18時13分許，如數匯款至周庭鈺於中國信託銀行申設之
    帳號00000000000號帳戶（下稱本件帳戶）內。
  ㈡羅仕閎於110年8月11日19時35分許，見上開訊息，陷於錯誤
    ，乃向周庭鈺表示欲以7千元購買；復於同日19時41分許，
    如數匯款至本件帳戶內。
  ㈢丁裕峰於110年8月11日19時37分許，見上開訊息，陷於錯誤
    ，乃向周庭鈺表示欲以6千元購買；復於同日22時36分許，
    如數匯款至本件帳戶內。
三、嗣范雪華、羅仕閎、丁裕峰（下合稱范雪華等3人）遲未收
    到本件遊戲機，周庭鈺並避不見面，經報警處理後，循線查
    悉。
四、案經范雪華等3人訴由臺南市政府警察局麻豆分局報告偵辦
    。
　　　　證據並所犯法條
一、證據清單暨待證事實
編號 證據名稱 待證事實 1 被告於周庭鈺警詢及偵查中之供述 否認犯行，辯稱：我原想賣，收錢後變更想法云云。經查： ㈠被告事前於甚短時間內，先後出售本件遊戲機予范雪華等3人，且自承無法證明是時確持有之；事後未退款予范雪華等3人，反提領花用，復拒絕回應或刪除聯繫帳號，顯具施詐犯意。 ㈡是被告前揭所辯，無非係臨訟飾卸之詞，洵無足採。 2 證人即告訴人范雪華於警詢中之指述 事實欄二、㈠之事實。  網路轉帳交易明細、本件遊戲機暨本件帳戶存摺照片、對話紀錄截圖各1份  3 證人即告訴人羅仕閎於警詢中之指述 事實欄二、㈡之事實。  對話紀錄截圖1份  4 證人即告訴人丁裕峰於警詢中之指述 事實欄二、㈢之事實。  匯款明細、購買紀錄、對話紀錄截圖各1份  5 本件帳戶存款交易明細1份 范雪華等3人有匯如事實欄二、㈠㈡㈢之款項，入本件帳戶之事實。 
二、論罪與沒收：
  ㈠核被告周庭鈺所為，係犯刑法第339條之4第1項第3款之以網
    際網路對公眾散布而詐欺取財罪嫌。
  ㈡又被告所犯上開3罪間，犯意各別，行為互殊，請予分論併罰
    。
  ㈢至本件詐欺所得，請依刑法第38條之1第1項本文規定宣告沒
    收，或依同條第3項規定，於全部或一部不能沒收或不宜執行沒
    收時，追徵其價額。
三、依刑事訴訟法第251條第1項提起公訴。
　　此　致
臺灣臺南地方法院
中　　華　　民　　國　 110　　年　　12　　月　　13　　日
　　                          檢察官  粟  威  穆
本件證明與原本無異
中　　華　　民　　國　 110　　年　　12　　月　　18　　日
　　                          書記官  楊  娟  娟
附錄本案所犯法條全文：
中華民國刑法第339條之4
犯第 339 條詐欺罪而有下列情形之一者，處 1 年以上 7 年以
下有期徒刑，得併科 1 百萬元以下罰金：
一、冒用政府機關或公務員名義犯之。
二、三人以上共同犯之。
三、以廣播電視、電子通訊、網際網路或其他媒體等傳播工具，
    對公眾散布而犯之。
前項之未遂犯罰之。